臺灣臺中地方法院民事裁定
111年度沙簡聲字第6號
聲  請  人  林順益  


相  對  人  林寶珠  
上列聲請人因債務人異議之訴事件，聲請停止強制執行，本院裁
定如下：
    主    文
聲請人供擔保新臺幣肆萬壹仟元後，本院110年度司執字第14740
0號強制執行事件於超過新臺幣貳佰肆拾壹萬肆仟伍佰元，及自
民國一一○年十月二十一日起至清償日止，按年息百分之六計算
之利息部分，於本院111年度沙簡字第220號債務人異議之訴事件
判決確定，或因和解、調解、撤回而終結前，就聲請人所為強制
執行程序應暫予停止。
聲請人其餘聲請駁回。
    理  由
一、按強制執行程序開始後，除法律另有規定外，不停止執行（
    強制執行法第18條第1項）。次按發票人主張本票係偽造、
    變造者，於前條裁定送達後二十日內，得對執票人向為裁定
    之法院提起確認之訴；發票人主張本票債權不存在而提起確
    認之訴不合於第1項之規定者，法院依發票人聲請，得許其
    提供相當並確實之擔保，停止強制執行（非訟事件法第195
    條第1項、第3項）。又法院依裁定准許停止強制執行所定之
    擔保金，係備供債權人因停止執行所受損害之賠償，其數額
    應依標的物停止執行後，債權人未能即時受償或利用該標的
    物所受之損害額，或其因另供擔保強制執行所受之損害額定
    之（最高法院87年度台抗字第529號裁定意旨參照）。
二、聲請意旨略以：聲請人向相對人購買土地之應有部分，價金
    共新臺幣（下同）7,962,500元，聲請人於給付簽約款5,263
    ,000元，就尾款2,699,500元部分，因聲請人同意相對人繼
    續使用土地上之房屋至111年2月15日止，雙方遂約定就上開
    尾款金額於相對人交還房屋之同時給付，並由聲請人簽發到
    期日為110年9月15日，金額為2,699,500元之本票（下稱系
    爭本票）予相對人，以供擔保。相對人因系爭本票上有記載
    到期日，即多次要求聲請人提前給付上開尾款，聲請人因認
    買賣契約書上已清楚約定，故拒絕給付，詎相對人竟持系爭
    本票，向本院聲請本票裁定，其後並以本院110年度司票字
    第5373號准許強制執行之本票裁定，聲請對聲請人財產為強
    制執行，經本院以110年度司執字第147400號（下稱系爭執
    行事件）受理在案。惟相對人因積欠第三人借款債務，於11
    0年8月中旬，向聲請人借貸285,000元，並請求聲請人直接
    將上開借貸款項直接交予該第三人，雙方口頭約定就該筆借
    款自聲請人應給付相對人之尾款中予以抵銷，聲請人並已於
    110年8月17日將285,000元款項交付第三人。而聲請人就相
    對人上開強制執行之債權，已於超過2,414,500元，及自110
    年10月21日起至清償日止，按年息百分之6計算之利息部分
    ，已依強制執行法提起債務人異議之訴，另相對人曾陸續積
    欠聲請人債務計1,263,000元，足證相對人經濟狀況不佳，
    如系爭執行事件繼續執行，勢將影響聲請人之權益甚鉅，聲
    請人願供擔保，爰依法聲請停止執行。
三、查相對人執以聲請本票准許強制執行民事裁定，其票面金額
    為2,699,500元，而聲請人業以相對人對其強制執行之債權
    ，於超過2,414,500元，及自110年10月21日至清償日止，按
    年息百分之6計算利息之強制執行程序，應予撤銷為由，提
    起債務人異議之訴；又系爭執行事件目前尚未終結等情，業
    經本院調取系爭執行事件之執行卷宗查閱屬實。經查：
  ㈠准許部分：
　　聲請人提起債務人異議之訴事件，係主張在超過2,414,500
    元，及自110年10月21日至清償日止，按年息百分之6計算利
    息之強制執行程序部分應予撤銷，如聲請人能提供相當並確
    實之擔保，自得聲請裁定為停止執行。而揆諸前揭最高法院
    判決意旨所示，本院酌定擔保金額時，僅能斟酌相對人未能
    即時受償所受之損害額定之，不得以標的物之價值或其債權
    額為依據。爰審酌相對人就系爭執行事件，聲請強制執行之
    金額為2,699,500元，及自100年9月15日起至清償日止，按
    年息百分之6計算之利息，其與聲請人提起之債務人異議之
    訴，差額即為聲請人主張已抵銷之本金金額285,000元，則
    相對人如停止執行未能即時受償預計所受之損害額，應為該
    部分債權額按年息百分之五計算之法定遲延利息，參以本案
    訴訟至二審終結其期間推定為二年十個月（參照各級法院辦
    案期限實施要點第二條規定民事簡易程序第一審審判案件期
    限十個月、民事第二審審判案件期限二年），故本院認聲請
    人所應供之擔保金額即40,375元｛計算方式：285,000×5%×（
    2＋10／12）＝40,375，元以下四捨五入｝，本院認以整數41,00
    0元計算為適當。聲請人在此範圍內之聲請，為有理由，應
    予准許。
  ㈡駁回部分：
　　聲請人提起債務人異議之訴事件，其訴之聲明既係主張在超
    過2,414,500元，及自110年10月21日至清償日止，按年息百
    分之6計算利息之強制執行程序部分應予撤銷等語，則就2,4
    14,500元範圍內，及至110年10月20日為止，按年息百分之6
    之利息部分，並非聲請人主張債務人異議之訴之審判範圍內
    ，因此，聲請人亦聲請停止此部分之強制執行程序，自無理
    由，應予駁回。
三、依強制執行法第18條第2項，裁定如主文。
中　　華　　民　　國　　111 　年　　4 　　月　　14　　日
                 沙鹿簡易庭 法  官  黃建都
正本係照原本作成。
如不服本裁定，應於送達後10日內向本院提出抗告狀並表明抗告
理由（須附繕本）。
中　　華　　民　　國　　111 　年　　4 　　月　　14　　日
                            書記官